Inventaris van het archief van het Kantongerecht te Oud-Beijerland, 1838-1939
Nationaal Archief, Den Haag
Kantongerecht Oud-Beijerland
Kantongerecht Oud-Beijerland, 1838-1939
1839-1939
30
17.55 meter; 196 inventarisnummers.
Normale geschreven, getypte en gedrukte documenten, geen bijzondere handschriften.
Nationaal Archief, Den Haag
Kantongerecht te Oud-Beijerland
Het archief van het Kantongerecht te Oud-Beijerland over de periode 1839-1939 bevat onder meer vonnissen en processen-verbaal in strafzaken, roldossiers en rolzaken, audiëntiebladen en een voogdijregister.
Archiefvorming
Geschiedenis van het archiefbeheer
De verwerving van het archief
Het archief is krachtens bepalingen van de Archiefwet overgebracht.
Inhoud en structuur van het archief
3.03
Aanwijzingen voor de gebruiker
Openbaarheidsbeperkingen
Deels openbaar, deels beperkt openbaar (B).
Materiële beperkingen
Aanvraaginstructie
Openbare archiefstukken kunnen online worden aangevraagd en gereserveerd. U kunt dit ook via de terminals in de studiezaal van het Nationaal Archief doen. Om te kunnen reserveren dient u de volgende stappen te volgen:
U maakt een profiel aan op www.gahetna.nl, en logt vervolgens in
Via de archiefinventaris (alleen de beschrijvingen met rode nummers) selecteert u het gewenste archiefstuk door op de knop 'Reserveren' te klikken
In het volgende scherm geeft u aan op welke dag u het archiefstuk wilt inzien
Indien u zich bevindt in de studiezaal en een tafelnummer heeft ontvangen kunt u dit nummer vermelden. Als u geen tafelnummer heeft kunt u tafelnummer 777 laten staan
Vervolgens bevestigt u uw reservering door deze te versturen.
Verwant materiaal
Beschikbaarheid van kopieën
Verwante archieven
3.03.32.02 - Inventaris van het archief van het Kantongerecht te Oud-Beijerland, (1938) 1940-1949 (1952)
3.03.32.03 - Inventaris van het archief van het Kantongerecht Oud-Beijerland, 1950-1959
3.03.32.05 - Inventaris van het archief van het Kantongerecht te Oud-Beijerland, 1970-1979
Beschrijving van de series en archiefbestanddelen
- STRAFZAKEN, I.
  - Vonnissen en processen-verbaal., 1839-1920; 1-31; 32 dozen
    - 1839-1862, 1
    - 1863-1876, 2
    - 1877-1881, 3
    - 1882-1884, 4
    - 1885-1887, 5
    - 1888-1889, 6
    - 1892-1893, 7
    - 1894-1895, 8
    - 1896-1897, 9
    - 1898-1899, 10
    - 1898-1899, 10a
    - 1900-1901, 11
    - 1902, 12
    - 1903, 13
    - 1904, 14
    - 1905, 15
    - 1906, 16
    - 1907, 17
    - 1908, 18
    - 1909, 19
    - 1910, 20
    - 1911, 21
    - 1912, 22
    - 1913, 23
    - 1914, 24
    - 1915, 25
    - 1916, 26
    - 1917, 27
    - 1918, 28
    - 1919, 29
    - 1920, 30
    - 1920, 31
  - Extract-vonnissen in strafzaken., 1880-1881; 194; 1 omslag
  - Vonnissen en processen-verbaal., 1921-1929; 32-43; 12 dozen
    - 1921 1 t/m 375, 32
    - 1921 376 t/m 836, 33
    - 1922 1 t/m 423, 34
    - 1922 424 t/m 877, 35
    - 1923, 36
    - 1924, 37
    - 1925, 38
    - 1926, 39
    - 1927, 40
    - 1928, 41
    - 1929 1 t/m 400, 42
    - 1929 401 t/m 663, 43
  - Register strafzaken., 1921-1929; 44-48; 8 registers (in 1 doos)
    - 1921, 44
    - 1922, 45
    - 1923, 46
    - 1924, 47
    - 1925 t/m 1928, 48
      1929 niet aangetroffen.
  - Register houdende aantekeningen Hoger beroep in strafzaken., 1922-1933; 49-50
    1921 niet aangetroffen.
    - 1922-1928, 49
    - 1929-1933, 50
  - Rolboeken op strafzaken., 1921-1924; 193; 1 deel
  - Rolboek op strafzaken., 1925-1933; 51
  - Roldossiers civiele zaken., 1921-1929; 52-60; 9 dozen
    - 1921, 52
    - 1922, 53
    - 1923, 54
    - 1924, 55
    - 1925, 56
    - 1926, 57
    - 1927, 58
    - 1928, 59
    - 1929, 60
  - Rolzaken., 1851-1920; 61-104; 44 dozen
    - 1851-1853, 61
    - 1854-1857, 62
      Niet raadpleegbaar
    - 1860-1865, 63
    - 1861, 64
    - 1862-1865 I, 65
    - 1862-1865 II, 66
    - 1864, 67
    - 1867-1869, 68
    - 1868-1869, 69
    - 1870, 70
    - 1871, 71
    - 1872-1873, 72
    - 1874-1876, 73
    - 1877-1878, 74
    - 1877-1879, 75
    - 1879, 76
    - 1880-1881, 77
    - 1882, 78
    - 1882-1883, 79
    - 1882-1885, 80
    - 1884-1885, 81
    - 1886, 82
    - 1887, 83
    - 1892, 84
    - 1893, 85
    - 1895, 86
    - 1896, 87
    - 1896, 88
    - 1897, 89
    - 1898-1899, 90
    - 1900, 91
    - 1901 I, 92
    - 1901 II, 93
    - 1902, 94
    - 1903, 95
    - 1907-1908, 96
    - 1909-1910, 97
    - 1911-1912, 98
    - 1913, 99
    - 1914, 100
    - 1915-1916, 101
    - 1917-1918, 102
    - 1919, 103
    - 1920, 104
  - Lijst van vonnissen en akten., 1921-1929; 105-110; 6 registers (in 1 doos)
    1922 niet aangetroffen.
    - 1923, 105
    - 1924, 106
      1925 niet aangetroffen.
    - 1926, 107
    - 1927, 108
    - 1928, 109
    - 1929, 110
  - Extra Judicieel., 1840-1920; 111-120; 10 dozen
    - 1840-1841, 111
    - 1842-1843, 112
    - 1847-1848, 113
    - 1849-1850, 114
    - 1889 I, 115
    - 1889 II, 116
    - 1894, 117
    - 1907-1908, 118
    - 1919, 119
    - 1920, 120
  - Extra Judicieel roldossiers., 1921-1929; 121-122; 2 dozen
    - 1921, 121
      1922 t/m 1925 niet aangetroffen.
    - 1926 t/m 1929, 122
  - Audientiebladen en vonnissen., 1854-1908; 123-141; 19 dozen
    - 1854-1856, 123
    - 1857, 124
    - 1858-1886, 125
    - 1891, 126
    - 1894, 127
    - 1898, 128
    - 1904, 129
    - 1905, 130
    - 1906, 131
    - 1908, 132
    - 1909-1910, 133
    - 1911, 134
    - 1912, 135
    - 1913, 136
    - 1914, 137
    - 1915, 138
    - 1916, 139
    - 1917, 140
    - 1918, 141
  - Audiëntiebladen, 1921-1929; 142-145; 4 dozen
    - 1921-1923, 142
    - 1924-1926, 143
    - 1927-1928, 144
    - 1929, 145
  - Repertoires., 1863-1920; 146
  - Rolregisters strafzaken., 1905-1920; 146
  - Voogdijregister., 1909-1914; 147
  - Registers voor burgerlijke zaken., 1930-1939; 148-152
    - 1930, 148
    - 1931, 149
    - 1932-1933, 150
    - 1934-1936, 151
    - 1937-1939, 152
  - Rekesten betreffende arbeid, huur en pachtzaken., 1930-1939; 153-162
    - 1930, 153
      Arbeidszaak nr. 235
      Huur en pachtzaken nrs. 46, 102, 107, 122, 182, 319, 644
    - 1931, 154
      Arbeidszaken nrs. 4, 36, 43, 44, 47, 56, 62, 86, 89, 99, 103, 105, 106, 107, 108, 109, 118, 119, 120, 121, 122, 123, 124, 125, 126, 134, 144, 145, 146, 147, 148, 149, 155, 156, 157, 159, 160, 161, 162, 163, 164, 165, 166, 167, 168, 169, 172, 179, 180
    - 1932, 155
      Arbeidszaken nrs. 3, 13, 14, 16, 26, 63, 67, 72, 103, 143, 145, 146
      Huur en pachtzaken nrs. 1, 2, 10, 34, 40, 50, 51, 55, 58, 66
    - 1933, 156
      Arbeidszaken nrs. 4, 22, 23, 30, 31, 32, 33, 34, 37, 49, 58, 74, 84, 86, 93, 96, 101, 110, 128, 164, 170, 174
      Huur en pachtzaken nrs. 10, 42, 54, 65, 66, 67, 68, 71, 87, 89, 163
    - 1934, 157
      Arbeidszaken nrs. 7, 8, 46, 55, 63, 64, 90, 105, 113
      Huur en pachtzaken nrs. 10, 13, 14, 17, 20, 22, 24, 26, 30, 56, 57, 102, 136
    - 1935, 158
      Arbeidszaken nrs. 11, 19, 56, 67, 88, 104, 106, 107, 108, 120
      Huur en pachtzaken nrs. 1, 3, 6, 8, 20, 28, 46, 50, 78, 103, 119
    - 1936, 159
      Arbeidszaken nrs. 14, 15, 21, 22, 27, 59, 89, 149
      Huur en pachtzaken nrs. 3, 5, 37, 39, 40, 41, 48, 67, 79, 80, 86, 87, 136, 151
    - 1937, 160
      Arbeidszaken nrs. 73, 103
      Huur en pachtzaken nrs. 3, 67, 75, 88, 92, 98, 125, 158, 168, 184, 185
    - 1938, 161
      Arbeidszaken nrs. 21, 34, 45, 63, 89, 104, 116, 131
      Huur en pachtzaken nrs. 2, 4, 10, 12, 17, 25, 30, 31, 44, 46, 47, 49, 54, 67, 92
    - 1939, 162
      Arbeidszaken nrs. 3, 4, 5, 51, 65, 116
      Huur en pachtzaken nrs. 2, 24, 53, 54, 60, 120
  - Audiëntiebladen., 1930-1939; 163-172
    De audiëntiebladen van het jaar 1930 zijn losbladig, de overige zijn ingebonden
    - 1930, 163
    - 1931, 164
    - 1932, 165
    - 1933, 166
    - 1934, 167
    - 1935, 168
    - 1936, 169
    - 1937, 170
    - 1938, 171
    - 1939, 172
  - Voogdijregisterkaarten., 1931-1939; 173-181
    - 1931, 173
    - 1932, 174
    - 1933, 175
    - 1934, 176
    - 1935, 177
    - 1936, 178
    - 1937, 179
    - 1938, 180
    - 1939, 181
  - Crisispachtzaken., 1932-1937; 182-184
    - Register crisispachtzaken, 1932, 182
    - Register crisispachtzaken, 1932-1937, 183
    - Correspondentie pachtzaken over de periode 1932-1937, 184
  - Crisispachtzaken., 1932-1937; 185-190
    - 1932, 185
    - 1933, 186
    - 1934, 187
    - 1935, 188
    - 1936, 189
    - 1937, 190
  - Register houdende opgaven van zittingen, 1915-1921; 191
  - Staten van veroordeelden tot subsidiaire gevangenisstraf, die ze in het Huis van Bewaring te Oud-Beijerland zullen ondergaan., 1863-1873; 192; 1 lias
  - Exploten van de deurwaarder., 1922-1925; 195; 1 deel